# 新租赁准则下政府补助问题

提问人：小 蜗 牛 134 时间：2022-03-26 20:53:58
求助陈版，审计的一家汽车零部件企业是当地政府的通过招商引资引进的企业，该企业租赁的厂房租赁期间是 2019 年 1 月 1 日至 2028 年 12 月 31 日，并与当地政府、出租方签订三方协议，前 4 年的租金由当地政府旗下的国投公司支付，后 6 年的租金企业按照 10 元/平方米/月支付给出租方，超过 10 元/平方米/月的部分由国投公司支付，由于国投公司支付的租金都是直接与业主结算的，该企业的财务处理中未确认政府补助，目前的疑问点： 1 、在 2021 年 1 月 1 日适用新租赁是否需要把国投公司支付的租金计入租赁付款额中进行折现确认使用权资产和租赁负债？ 2 、如果确认了使用权资产和租赁负债是否可以使用净额法确认政府补助直接冲减租赁负债的租赁付款额？

回答人：chenyiwei
“把国投公司支付的租金计入租赁付款额中进行折现确认使用权资产和租赁负债”是总额法下的处理，相对较为清晰；也可以采用净额法，但如果该企业或其母公司是上市公司的，则还是需要将其中的政府补助成分拆分出来，并披露非经常性损益。

提问人：小 蜗 牛 134 时间：2022-03-28 21:42:08
陈版您好，由于该企业和其母公司不是上市公司，那我是不是可以使用净额法直接按合同约定的后续各年企业应付的租金按照适当的利率（适用于本企业的银行增量借款利率）折现，按折现值确定使用权资产原值，并据此在后续各年度计提折旧和确认利息支出呢？

回答人：chenyiwei
也可以。但即使是非上市公司，附注中对于政府补助也还是有披露要求的，要注意摘录相关数据。